【裁判字號】    90,交上易,229
【裁判日期】    900306
【裁判案由】    過失傷害
【裁判全文】
臺灣高等法院臺中分院刑事判決                    九十年度交上易字第二二九號
    上  訴  人
    即  被  告  丁○○
右上訴人因過失傷害案件，不服臺灣臺中地方法院八十九年度交易字第六一三號中華
民國八十九年十二月七日第一審判決（起訴案號：臺灣臺中地方法院檢察署八十九年
度偵字第一五五六五號），提起上訴，本院判決如左：
      主  文
原判決撤銷。
丁○○因過失傷害人，處有期徒刑月。如易科罰金，以參佰元折算壹日。
      事  實
一、丁○○於民國八十九年六月九日晚上九時許，駕駛車牌號碼ＯＪ─六九六三號自
    用小客車，沿台中市○○路，由太平往台中方向行駛，行至振興路三五九號前，
    應注意汽車行駛時，駕駛人應注意車前狀況，並隨時採取必要之安全措施，且汽
    車行車速度，在市區道路，時速不得超過四０公里，而依當時情形，又無不能注
    意之情形，竟以時速七十公里以上之速度行駛在內側車道上，行至肇事地點，適
    有丙○○駕駛車牌號碼Ｈ八─０七四九號自用小貨車，附載乙○○，在振興路三
    五九號購物後，亦疏未注意在同向內側車道違規，車輛橫向欲跨越雙黃線準備迴
    轉之際，丁○○查覺到前方車輛時，已剎停不及，自用小客車車頭直接撞及自用
    小貨車左側駕駛座旁車門，自用小貨車被撞後翻覆，丙○○因而受有頭部外傷併
    腦震盪、身上多處挫傷、右側臉部骨頭擦傷及頸部扭傷等傷害；乙○○受有頭部
    外傷併腦震盪、左臉、背部、頸部、右下肢挫傷及左下肢撕裂傷等傷害。丁○○
    見肇事後，隨即報警，並於警員到達現場時，自首犯罪，而接受裁判。
二、案經丙○○與乙○○訴由台中市警察局第三分局移送檢察官偵查起訴。
    理  由
一、右開犯罪事實，業據被告丁○○於警訊及偵審中供承不諱，核與告訴人丙○○與
    乙○○指訴情節相符，復有診斷證明書二紙、道路交通事故調查報告表、照片三
    幀附卷可稽。雖被告丁○○上訴意旨否認過失之責，辯稱「肇事地點光線昏暗，
    致無法查覺被害人違規橫向暫停於該道路內側車道前方之車輛，而撞及告訴人車
    子，難認被告有何過失。」云云，惟查被告已自承於肇事地點以七十公里以上之
    速度高速行駛，而按汽車行駛時，駕駛人應注意車前狀況，並隨時採必要之安全
    措施，又汽車行車速度，在市區道路，時速不得超過四０公里，道路交通安全規
    則第九十四條第三項、第九十三條第一項第一款定有明文。被告在公路上駕駛，
    自應注意上述道路交通安全規定，且依其狀況，又非不能注意，竟疏不注意為之
    ，以致超速肇事，致人受傷，被告顯有過失，而被告過失行為與被害人受傷間，
    具有相當因果關係，而查本件被害人當時車輛係於肇事地點違規橫向欲跨雙黃線
    ，準備迴轉而為被告所撞及之事實，業據被害人丙○○於偵查中供明在卷，核與
    其車輛受撞擊部位在駕駛旁車門處之卷附照片，以及肇事現場圖所載被害人行車
    方向之情事相符，雖被害人行車亦有過失，惟並不影響本件被告過失之責任，其
    犯行堪以認定。
二、核被告所為，係犯刑法第二百八十四條第一項前段之過失傷害罪。被告一過失行
    為致告訴人丙○○與乙○○二人受傷，侵害二人法益，應依想像競合犯從一過失
    傷害罪處斷。又被告於肇事後即向警報案接受偵訊並坦承肇事，有警訊筆錄可按
    ，為對於未發覺之罪而受裁判，應酌減其刑。原審認上訴人罪證明確，予以論罪
    科刑，固非無見，惟查原審認定被害人行車係疏未注意讓行進中之車輛優先通行
    ，而率爾切入快速道行進同方同，與事實並不相符，尚有未洽。上訴人上訴意旨
    否認犯罪，雖無可取，惟原判決既有可議，即無可維持，自應由本院加以撤銷改
    判。爰審酌被告之過失程度、所生之危害、肇事後之態度及被害人因而受傷，被
    害人亦疏忽同有過失，且被告尚未與被害人為民事和解賠償等一切情狀，判處有
    期徒刑三月，並諭知易科罰金折算之標準，以示懲儆。
據上論結，應依刑事訴訟法第三百六十九條第一項前段、第三百六十四條、第二百九
十九條第一項前段、刑法第二百八十四條第一項前段，第五十五條，第四十一條、第
六十二條前段，罰金罰鍰提高標準條例第一條前段、第二條，判決如主文。
本案經檢察官甲○○到庭執行職務。
中      華      民      國      九十      年      三      月     六     日
                                  臺灣高等法院臺中分院刑事第一庭
                                        審判長法  官  陳  紀  綱
                                              法  官  陳  登  源
                                              法  官  蕭  錦  鍾
右正本證明與原本無異。
不得上訴。
                                              書記官  蘇  昭  文
中    華      民      國      九十      年      三      月     七     日
附錄論罪科刑實體法條文：
刑法第二百八十四條第一項：
因過失傷害人者，處六月以下有期徒刑、拘役或五百元以下罰金。致重傷者，處一年
以下有期徒刑、拘役或五百元以下罰金。
(罰金部份業經提高十倍為五千元)
                                                                        Ｄ


司法院資訊處製作；財團法人民間司法改革基金會備份。
